



C'est apres differentes experiences dans le tourisme, l'environnement journalistique, celui des enfants, l'evenementiel, puis la realisation que la vie est faite d'apprentissages divers et varies, que je n'ai de domaine de predilection et que l'environnement et les circonstances de travail m'inspirent davantage

(ici mobilite, liberte de travailler comme on veut, quand on veut..)

Des phenomenes et opportunites conjugues m'ont fait me pencher sur le developpement web (creatif et communicatif), avec pour unique memo :tant que cela m'amuse, me plait, j'avance et apprend. M'immergeant de plus en plus, j'aime

cet ecosysteme et l'horizon qu'il peut dessiner.

#### **Formation**

• Nov 2017 - Juin 2018:

Formation developpeur web fullstack JS \_Blank

• Sept 2013 - Avr 2014:

Dento Reiki, Paris 19

• Sept 2009 - Avr 2010:

Japonais, INALCO

• Sept 2007 - Juin 2008:

Philosophie, Universite Rennes 1

Juil 2007:

Baccalaureat litteraire, option Arts Plastiques et audiovisuel

### **Competences**

• Langue:

Anglais, courant

• Informatique:

Maitrise courante d'internet

- HTML et CSS3
- Profil:

Adaptable, curieuse, dynamique

## **Experiences**

- Nov 2017 Aujourd'hui: html5 et CSS3, Blank
- Nov 2016 Aout 2017: hotesse d'accueil, Accevene Plus
- Sept 2016 Aout 2017: agent d'accueil et controleuse, Palais des Sports de Paris
- Avr 2016 Aout 2016:
  responsable Pole Enfance, Happy Families
- Oct 2014 Avr 2016: autoentrepreneur, Reiki
- Juin 2013 Sept 2014:
  agent d'accueil, Office de Tourisme (22)
- Juil 2011 Oct 2012: employee administratif, journal Ouest-France

# Loisirs/Interets









# **Contacts**